臺灣雲林地方法院刑事判決　　　　　　　 94年度簡上字第4號
上　訴　人　臺灣雲林地方法院檢察署檢察官
被　　　告　丁○○　男　39歲（民國55年1月18日生）
上列上訴人因被告詐欺案件，不服本院斗六簡易庭93年度六簡字
第322 號中華民國93年10月26日第一審簡易判決（聲請簡易判決
處刑案號：臺灣雲林地方法院檢察署93年偵字第2352號、93年度
偵字第2713號），提起上訴，並經檢察官移送併辦（93年偵字第
4438號），本院管轄第二審之合議庭判決如下：
    主  文
原判決撤銷。
丁○○幫助意圖為自己不法之所有，以詐術使人將本人之物交付
，處有期徒刑伍月，如易科罰金，以佰元折算壹日。
    事  實
一、犯罪構成要件之事實：
    丁○○於民國93年3 月7 日，在雲林縣斗六市某超市前，適
    遇姓名年籍不詳綽號「小傑」之成年男子表示欲收購金融機
    構帳戶，要求以新台幣（下同）1 千元之代價購買郵局或銀
    行存摺、金融卡及印章供其使用。丁○○明知販賣帳戶予他
    人極可能流入歹徒手中用以詐騙他人錢財，竟基於幫助詐欺
    之犯意，於93年3 月10日，分別前往臺灣中小企業銀行斗六
    分行、合作金庫銀行斗六分行及中華郵政鎮北郵局開設帳號
    00000000000 號、0000000000000 號及00000000號之帳戶，
    並在各該金融機構前，將上開帳戶之存摺簿、金融卡及印章
    以共計3 千元之代價販賣予前開男子。嗣該帳戶之存摺簿、
    金融卡及印章等物流入歹徒手中，該等不詳姓名年籍之成年
    人，即基於意圖為自己不法所有之犯意，以下述方式詐取他
    人之財物：
  (一)於93年3 月26日在網路聊天室與丙○○相約出遊，並要求丙○○須先匯款3 千元，丙○○乃陷於錯誤於同日晚間9 時52
    分許，至台北國際商業銀行提款機轉帳，因而將18959 元匯
    入丁○○之上開臺灣中小企業銀行斗六分行帳戶。
  (二)於93年3 月30日打電話向戊○○佯稱係其同事花震峰，亟需
    用錢周轉，戊○○即告知其同事唐小燕，二人均陷於錯誤而
    於同日分別匯款6 萬元及7 萬元至丁○○上開合作金庫銀行
    斗六分行之帳戶。
  (三)於報紙上刊登貸款廣告，甲○○見該廣告即陷於錯誤，於93
    年7 月21日下午3 時49分許，在臺南永康郵局將貸款手續費
    4685元匯至丁○○上開中華郵政鎮北郵局之帳戶。嗣經丙○○、戊○○、甲○○發覺受騙後報警處理而查獲。
二、案經雲林縣警察局斗六分局報告臺灣雲林地方法院檢察署檢
    察官聲請簡易判決處刑暨移送併辦。
    理  由
一、認定犯罪事實之證據及理由：
  (一)被告之警、偵訊及本院之自白。
  (二)證人丙○○、戊○○、甲○○於警訊之指訴。
  (三)丁○○臺灣中小企業銀行斗六分行、合作金庫銀行斗六分行
    及中華郵政鎮北郵局開戶資料申請書、交易明細表。
  (四)丙○○之銀行轉帳交易明細表、甲○○之匯款單。
二、論罪科刑之理由：
  (一)按幫助故意之成立只須認識他人正在實施犯罪即為已足，至
    於該他人究係何人，該人所犯之罪為何，並無確切認識之必
    要。核被告丁○○所為，係犯刑法第339 條第1 項詐欺取財
    罪之幫助犯。被告1次提供3個帳戶，要屬1次幫助行為。
  (二)被告幫助不詳姓名年籍之人犯罪，為從犯，依刑法第30條第
    2 項之規定減輕其刑。
  (三)本院審酌被告犯後坦白犯行，態度尚稱良好，惟被告提供帳
    戶之行為，不僅使詐騙之行為易於得逞，更使實施詐騙之歹
    徒隱身幕後，危害社會秩序甚鉅等一切情狀，量處如主文所
    示之刑，並諭知易科罰金之折算標準。
三、撤銷改判之理由：
    原審就檢察官移送併辦部分，即被告丁○○提供中華郵政鎮
    北郵局之上開帳戶以幫助他人詐欺犯行未及審理，有所未洽
    ，檢察官上訴意旨指摘原審判決不當，為有理由，應予撤銷
    。
四、應適用之法條：
    (一)刑事訴訟法第369 條第1 項前段、第364 條、第299 條第
      1 項前段。
    (二)刑法第339 條第1 項、第30條第2 項，罰金罰鍰提高標準
      條例第1 條前段、第2條。
本案經檢察官乙○○到庭執行職務。
中　　華　　民　　國　　94　　年　　6 　　月　　14　　日
                  刑事第四庭    審判長法  官  吳福森
                                      法  官  李淑惠
                                      法  官  吳錦佳
以上正本證明與原本無異。
不得上訴。
                                      書記官  顏錦清
中　　華　　民　　國　　94　　年　　6 　　月　　14　　日
附錄論罪法條：
刑法第339 條
意圖為自己或第3 人不法之所有，以詐術使人將本人或第3 人之
物交付者，處5 年以下有期徒刑、拘役或科或併科1 千元以下罰
金。
以前項方法得財產上不法之利益或使第3人得之者，亦同。
前2項之未遂犯罰之。
